Inventaris van het Archief van de Weeskamer en Commissie van Liquidatie der Zaken van de Voormalige Weeskamer
Stadsarchief Amsterdam
- STUKKEN BETREFFENDE BIJZONDERE ONDERWERPEN, 2
  - BIJZONDERE BOEKHOUDING, 2.5
    - ADMINISTRATIE DOOR VOOGDEN EN SUPPOOSTEN VAN EFFECTEN EN GELDEN, 2.5.4
      - 'Per memorie'. Register van door voogden en suppoosten te verantwoorden effecten en gelden., 1775 - 1792; 504; 1 deel
      - Register van door suppoosten opgebrachte en te verantwoorden gelden., 1790 - 1795; 505; 1 deel
    - BEHEER VAN HET EIGEN VERMOGEN VAN DE WEESKAMER, 2.5.5
      - 'Adam de Wees'. Registers van inkomsten en uitgaven inzake het eigen vermogen van de weeskamer., 1653 - 1799; 506-507; 2 delen
        - 1653-1717 januari., 506
        - 1717 februari-1799., 507
      - Bijlagen bij nrs. 506-507., 1723 - 1742; 508; 1 omslag
      - Stukken betreffende intitulatiegelden, welke jaarlijks te weinig aan de stad afgedragen zijn., 1668 - 1676; 509; 1 omslag
      - Kasboeken van ontvangen en gedeeltelijk aan de stad afgedragen intitulatiegelden., 1697 - 1811; 510-511; 2 delen
        - 1697-1769., 510
        - 1770-1811., 511
      - Kasboek van inkomsten en uitgaven van emolumenten., 1795 - 1812; 512; 1 deel
  - TOEWIJZING VAN VOOGDIJ AAN PARTICULIEREN EN SUPPOOSTEN, 2.7
    - Registers van voogdijschappen en het boedelbeheer door particulieren en suppoosten. Met alfabetische index op voornamen van erflaters., 1562 - 1791; 513-523; 11 delen
      - 'A' 1562-1626. Zonder index., 513
      - 'C' 1648-1662 februari 8., 514
      - 'D' 1662 februari 16-1671 juni 2., 515
      - 'E' 1671 juni 6-1680., 516
      - 'F' 1681-1687 oktober 17., 517
      - 'G' 1687 oktober 21-1707 september., 518
      - 'H' 1707 oktober-1727., 519
      - 'I' 1728-1739., 520
      - 'K' 1740-1758 februari., 521
      - 'L' 1758 maart-1781 oktober., 522
      - 'M' 1781 november-1791., 523
    - Minuutregister van voogdijschappen en het boedelbeheer doorparticulieren., 1791 - 1809; 524; 1 deel
    - Register van de afdoening van de voogdijschappen en het boedelbeheer door particulieren. 1791-1795. Met alfabetische index op familienamen., 525; 1 deel
    - Minuutregisters van de voogdijschappen en het boedelbeheer door suppoosten 13 delen en., 1791 - 1810; 526-539; 1 omslag
      - Damis Bruyning, 1791-1793 juli 18., 526
      - Damis Bruyning, 1793 juli 18-1795., 527
      - Damis Bruyning, 1796-1800., 528
      - Damis Bruyning, Bijlagen bij nrs. 526-528. 1791-1800. 1omslag., 529
      - Bruno Tideman, 1791-1795., 530
      - Bruno Tideman, 1796-1808., 531
      - Douwe van Talma, 1798-1802 februari., 532
      - Douwe van Talma, 1802 mei-1805., 533
      - Warner Veenhuysen, 1801-1804 mei 1., 534
      - Warner Veenhuysen, 1804 mei 29-1806 november., 535
      - Warner Veenhuysen, 1806 december-1809 juni 1., 536
      - Warner Veenhuysen, 1809 juni 28-november., 537
      - Adrianus Lodewijk van Harpen, 1791-1795., 538
      - Adrianus Lodewijk van Harpen, 1806-1810., 539
    - Alfabetisch register op voornamen en woonplaatsen van door de weesmeesters aangestelde voogden., 1739 - 1793; 540; 1 deel
  - REGISTRATIE VAN ONDER CURATELE GESTELDE PERSONEN, 2.8
    - Alfabetisch index op voornamen van onder curatele gestelde personen., 1680 - 1811; 541; 1 deel
  - BOEDELBEHEER, 2.9
    - TER WEESKAMER OPGEMAAKTE BESCHEIDEN, 2.9.1
      - INBRENGREGISTERS, 2.9.1.1
        - Minuutinbrengregisters. 28 pakken en1550-1752., 542-686; 117 delen
          - 1550-1668., 542; 1 deel
          - 1559-1566 februari 19., 543; 1 deel
          - 1566 februari 23-1601 januari 23., 544
          - 1601 januari 26-1606 augustus 22., 545
          - 1606 augustus 24-1613 juni 27., 546
          - 1613 juni 28-1619 februari 22., 547
          - 1619 februari 28-1625 oktober 15., 548
          - 1625 oktober 15-1632 mei 7., 549
          - 1632 mei 11-1638 januari 6., 550
          - 1638 januari 7-1643 juli 16., 551
          - 1643 juli 21-1648 januari 8., 552
          - 1648 januari 8-1650 maart., 553
          - 1650 juli-1653 juni 25., 554
          - 1653 juni 26-1656 april., 555
          - 1656 mei-1659 juni 6., 556
          - 1659 juni 17-1662 augustus 29., 557
          - 1662 augustus 29-1665 juni., 558
          - 1665 juli-1668 juni 20., 559
          - 1668 juni 20-1671 juni 2., 560
          - 1671 juni 2-1675 januari 11., 561
          - 1675 januari 15-1678 april 1., 562
          - 1678 april 19-1681 maart., 563
          - 1681 april-1683 oktober 26., 564
          - 1683 oktober 27-1686 maart., 565
          - 1686 april-1688 november 2., 566
          - 1688 november 3-1691 november 23., 567
          - 1691 november 27-1694 oktober 7., 568
          - 1694 oktober 8-1698 januari 15., 569
          - 1698 januari 11-1700 oktober 15., 570
          - 1700 oktober 19-1701 januari 12., 571
          - 1701 januari 13-juni., 572
          - 1701 juli-november 11., 573
          - 1701 november 15-1702 maart 17., 574
          - 1702 maart 21-augustus 30., 575
          - 1702 augustus 31-december., 576
          - 1703 januari-april 14., 577
          - 1703 april 17-juli., 578
          - 1703 augustus-november., 579
          - 1703 december-1704 maart 19., 580
          - 1704 maart 20-juli., 581
          - 1704 augustus-december., 582
          - 1705 januari-april 28., 583
          - 1705 april 29-september 11., 584
          - 1705 september 29-1706 januari 15., 585
          - 1706 januari 19-april 28., 586
          - 1706 april 29-oktober., 587
          - 1706 november-1707 februari 16., 588
          - 1707 februari 17-mei 26., 589
          - 1707 mei 31-oktober 14., 590
          - 1707 oktober 18-december., 591
          - 1708 januari-1708 april 19., 592
          - 1708 april 24-augustus 18., 593
          - 1708 augustus 28-november 28., 594
          - 1708 november 29-1709 maart 8., 595
          - 1709 maart 12-juli 5., 596
          - 1709 juli 9-oktober 23., 597
          - 1709 oktober 24-december., 598
          - 1710 januari-april 2., 599
          - 1710 april 3-augustus 2., 600
          - 1710 augustus 23-december 5., 601
          - 1710 december 9-1711 maart 20., 602
          - 1711 maart 24-juni., 603
          - 1711 juli-november 6., 604
          - 1711 november 11-1712 januari 26., 605
          - 1712 januari 27-juni 10., 606
          - 1712 juni 14-oktober 26., 607
          - 1712 oktober 27-1713 januari 17., 608
          - 1713 januari 18-april 14., 609
          - 1713 april 22-september 1., 610
          - 1713 september 5-december 7., 611
          - 1713 december 8-1714 maart 2., 612
          - 1714 maart 8-juni., 613
          - 1714 juli-november 9., 614
          - 1714 november 13-1715 februari 12., 615
          - 1715 februari 13-mei 14., 616
          - 1715 mei 15-oktober 18., 617
          - 1715 oktober 22-1716 januari 15., 618
          - 1716 januari 16-mei 15., 619
          - 1716 mei 19-oktober 9., 620
          - 1716 oktober 13-december 11., 621
          - 1716 december 15-1717 april 13., 622
          - 1717 april 14-september 16., 623
          - 1717 september 24-december., 624
          - 1718 januari-maart., 625
          - 1718 april-augustus., 626
          - 1718 september-november 25., 627
          - 1718 november 29-1719 maart 15., 628
          - 1719 maart 16-juli 4., 629
          - 1719 juli 5-oktober., 630
          - 1719 november-1720 januari 19., 631
          - 1720 januari 23-mei 8., 632
          - 1720 mei 14-augustus 3., 633
          - 1720 augustus 27-november 8., 634
          - 1720 november 12-1721 januari 17., 635
          - 1721 januari 21-april 3., 636
          - 1721 april 4-juli 11., 637
          - 1721 juli 15-oktober 22., 638
          - 1721 oktober 23-december 5., 639
          - 1721 december 9-1722 maart 17., 640
          - 1722 maart 18-augustus., 641
          - 1722 september-1723 januari 19., 642
          - 1723 januari 20-augustus 14., 643
          - 1723 augustus 24-1724 februari 16., 644
          - 1724 februari 17-september 12., 645
          - 1724 september 13-1725 maart 7., 646
          - 1725 maart 8-oktober 19., 647
          - 1725 oktober 23-1726 maart., 648
          - 1726 april-november 15., 649
          - 1726 november 19-1727 mei 16., 650
          - 1727 mei 20-december., 651
          - 1728 januari-juli., 652
          - 1728 augustus-november., 653
          - 1728 december-1729 mei., 654
          - 1729 juni-1730 januari., 655
          - 1730 februari-september 15., 656
          - 1730 september 19-1731 april 13., 657
          - 1731 april 17-december 5., 658
          - 1731 december 6-1732 september 3., 659
          - 1732 september 4-1733 maart 20., 660
          - 1733 maart 24-december 2., 661
          - 1733 december 3-1734 juni., 662
          - 1734 juli-1735 februari 17., 663
          - 1735 februari 18-1736 januari., 664
          - 1736 februari-december., 665
          - 1737 januari-november 8., 666
          - 1737 november 12-1738 maart., 667
          - 1738 april-september 12., 668
          - 1738 september 16-1739 februari 11., 669
          - 1739 februari 12-juni 26., 670
          - 1739 juni 30-november., 671
          - 1739 december-1740 april 13., 672
          - 1717 april 26-november 4., 673
          - 1740 november 8-1741 augustus., 674
          - 1741 september-1742 augustus 28., 675
          - 1742 augustus 29-1743 maart 28., 676
          - 1743 maart 29-1744 februari 14., 677
          - 1744 februari 18-1744 oktober., 678
          - 1744 november-1745 september 2., 679
          - 1745 september 3-1746 juni 21., 680
          - 1746 juni 22-1747 maart 10., 681
          - 1747 maart 14-1748 januari 17., 682
          - 1748 januari 18-1749 april 9., 683
          - 1749 april 22-1750 februari 13., 684
          - 1750 februari 17-1751 maart 12., 685
          - 1751 maart 16-1752 april 18., 686
        - Minuutinbrengregisters 'A'., 1735 - 1815; 687-727; 41 delen
          - 1752 april 19-1753 november 2., 687
          - 1753 november 6-1754 december 12., 688
          - 1754 december 13-1756 april 23., 689
          - 1756 april 27-1757 november 2., 690
          - 1757 november 3-1759 februari., 691
          - 1759 maart-1760 november 4., 692
          - 1760 november 5-1762 maart 23., 693
          - 1762 maart 24-1763 september., 694
          - 1763 oktober-1765 maart 19., 695
          - 1765 maart 20-1766 juli., 696
          - 1766 augustus-1768 maart 2., 697
          - 1768 maart 3-1769 september., 698
          - 1769 oktober-1770., 699
          - 1771-1772 maart 18., 700
          - 1772 maart 19-1773 juli., 701
          - 1773 augustus-1775 januari., 702
          - 1775 februari-1776 juni 26., 703
          - 1776 juni 27-1777 september., 704
          - 1777 oktober-1778 december., 705
          - 1779 januari-1780 maart., 706
          - 1780 april-1781 juli., 707
          - 1781 augustus-1782 december., 708
          - 1783 januari-1784 mei 12., 709
          - 1784 mei 13-1785 oktober 18., 710
          - 1785 oktober 19-1787 maart 13., 711
          - 1787 maart 14-1787 september., 712
          - 1788 oktober-1789 oktober., 713
          - 1789 november-1790 november 9., 714
          - 1790 november 10-1791 juli., 715
          - 1791 augustus-1792 april., 716
          - 1792 mei-1793 januari., 717
          - 1793 februari-november 6., 718
          - 1793 november 12-1795 april 21., 719
          - 1795 april 28-1796 mei., 720
          - 1796 juni-1797 november 9., 721
          - 1797 november 14-1799 januari., 722
          - 1799 maart-1801 januari., 723
          - 1801 maart-1803., 724
          - 1804-1807 februari., 725
          - 1807 maart-1809., 726
          - 1810-1815., 727
        - Minuutinbrengregister 'B'., 1752 - 1813; 728-768; 41 delen
          - 1752 mei-1753 november 2., 728
          - 1753 november 6-1754 december 12., 729
          - 1754 december 13-1756 april 23., 730
          - 1756 april 27-1757 november 2., 731
          - 1757 november 3-1759 februari., 732
          - 1759 maart-1760 november 4., 733
          - 1760 november 5-1762 maart 23., 734
          - 1762 maart 24-1763 september., 735
          - 1763 oktober-1765 maart 19., 736
          - 1765 maart 20-1766 juli., 737
          - 1766 augustus-1768 maart 2., 738
          - 1768 maart 3-1769 september., 739
          - 1769 oktober-1770., 740
          - 1771-1772 maart 18., 741
          - 1772 maart 19-1773 juli., 742
          - 1773 augustus-1775 januari., 743
          - 1775 februari-1776 juni 26., 744
          - 1776 juni 27-1777 september., 745
          - 1777 oktober-1778 december 17., 746
          - 1778 december 31-1780 maart., 747
          - 1780 april-1781 juli., 748
          - 1781 augustus-1782., 749
          - 1783-1784 mei 12., 750
          - 1784 mei 13-1785 oktober 18., 751
          - 1785 oktober 19-1787 maart 13., 752
          - 1787 maart 14-1788 oktober 2., 753
          - 1788 oktober 14-1789 oktober., 754
          - 1789 november-1790 november 9., 755
          - 1790 november 10-1791 juli., 756
          - 1791 augustus-1792 april., 757
          - 1792 mei-1793 januari., 758
          - 1793 februari-november 7., 759
          - 1793 november 12-1795 april 21., 760
          - 1795 april 28-1796 mei., 761
          - 1796 juni-1797 november 9., 762
          - 1797 november 14-1799 januari., 763
          - 1799 maart-1801 februari., 764
          - 1801 maart-1803., 765
          - 1804-1807 februari., 766
          - 1807 maart-1809., 767
          - 1810-1813., 768
        - Minuutinbrengregisters., 1812 - 1836; 769-771; 3 delen
          - 1812-1830., 769
          - 1827-1831., 770
          - 1832-1836., 771
        - Inbrengregisters., 1468 - 1851; 772-834; 63 delen
          - '1'. 1468-1487 augustus. Met inhoudsopgave., 772
            Filmnr. 4985, 4986
          - '2'. 1486 juni-1507. Met alfabetische index op voornamen;de bladzijden 376, 377 en 381-421 ontbreken., 773
            Filmnr. 4986
          - '3'. 1509-1529 juli., 774
            Filmnr. 4986, 4987
          - '4'. 1529 augustus-1543 juni 13., 775
            Filmnr. 4987
          - '5'. 1543 juni 16 -1553 augustus 4., 776
            Filmnr. 4988
          - '6'. 1553 augustus 5-1559 maart 16., 777
          - '7'. 1559 maart 16-1564 januari 24., 778
            Filmnr. 4989
          - '8'. 1564 januari 26-1568 januari., 779
            Filmnr. 4989, 4990
          - '9'. 1568 februari-1574 maart 13., 780
            Filmnr. 4990
          - '10'. 1574 maart 19-1585 maart 18., 781
            Filmnr. 4990, 4991
          - '11'. 1595 maart 15-1594 juni., 782
            Filmnr. 4991
          - '12'. 1594 juli-1600 maart., 783
          - '13'. 1600 april-1603 september., 784
          - '14'. 1603 oktober-1607 oktober 9., 785
            Filmnr. 4993
          - '15'. 1607 oktober 10-1611 oktober., 786
            Filmnr. 4993, 4994
          - '16'. 1611 november-1616 januari 14., 787
            Filmnr. 4994
          - '17'. 1616 januari 14-1619 mei., 788
            Filmnr. 4994, 4995
          - '18'. 1619 juni-1623 januari., 789
            Filmnr. 4995
          - '19'. 1623 februari-1625 november 21., 790
            Filmnr. 4995, 4996
          - '20'. 1625 november 25-1629 mei 25., 791
            Filmnr. 4996
          - '21'. 1629 mei 29-1632., 792
            Filmnr. 4996, 4997
          - '22'. 1633-1636 januari., 793
            Filmnr. 4997
          - '23'. 1636 februari-1638 juli., 794
            Filmnr. 4997, 4998
          - '24'. 1638 augustus-1641 januari 18., 795
            Filmnr. 2013, 4998, 4999
          - '25'. 1641 januari 22-1643 juni 25., 796
            Filmnr. 4999
          - '26'. 1643 juni 26-1646 maart 20., 797
            Filmnr. 4999, 5000
          - '27'. 1646 maart 22-1649 september., 798
            Filmnr. 1612, 5000
          - '28'. 1649 oktober-1652., 799
            Filmnr. 5000, 5001
          - '29'. 1653-1656 april., 800
            Filmnr. 1624, 5001, 5002
          - '30'. 1656 mei-1660 november 16., 801
            Filmnr. 5002
          - '31'. 1660 november 17-1665 februari., 802
            Filmnr. 5002, 5003
          - '32'. 1665 maart-1669 augustus 22., 803
            Filmnr. 5003, 5004
          - '33'. 1669 augustus 27-1674., 804
            Filmnr. 5004
          - '34'., 1675 - 1679; 805
            Filmnr. 5005
          - '35'. 1680-1683 augustus., 806
            Filmnr. 5005, 5006
          - '36'. 1683 september-1686 juni 14., 807
            Filmnr. 5006, 5007
          - '37'. 1686 juni 18-1689., 808
            Filmnr. 5007
          - '38'., 1690 - 1694; 809
            Filmnr. 5007, 5008
          - '39'. 1695-1700 april 8., 810
            Filmnr. 5008, 5009
          - '40'. 1700 april 20-1704 mei., 811
            Filmnr. 5009
          - '41'. 1704 juni-1707 september., 812
            Filmnr. 5009, 5010
          - '42'. 1707 oktober-1711 augustus 8., 813
            Filmnr. 5010
          - '43'. 1711 augustus 25-1715 januari., 814
            Filmnr. 5010, 5011
          - '44'. 1715 februari-1718., 815
            Filmnr. 5011
          - '45'. 1719-1722 februari 20., 816
            Filmnr. 5011, 5012
          - '46'. 1722 februari 24-1726., 817
            Filmnr. 5012
          - '47'., 1727 - 1731; 818
            Filmnr. 5012, 5013
          - '48'. 1732-1736 januari., 819
            Filmnr. 5013, 5014
          - '49'. 1736 februari-1739 maart., 820
            Filmnr. 5014, 5015
          - '50'. 1739 april-1742 augustus 21., 821
            Filmnr. 5015
          - '51'. 1742 augustus 24-1746., 822
            Filmnr. 5016, 5017
          - '52'. 1747-1752 mei., 823
            Filmnr. 5017
          - '53'. 1752 juni-1758 februari., 824
            Filmnr. 5018
          - '54'. 1758 maart-1763 augustus., 825
            Filmnr. 5018, 5019
          - '55'. 1763 september-1769., 826
            Filmnr. 5019, 5020
          - '56'. 1770-1775 februari., 827
            Filmnr. 5020
          - '57'. 1775 maart-1779 oktober., 828
            Filmnr. 5021
          - '58'. 1779 november-1783 oktober., 829
            Filmnr. 5021, 5022
          - '59'. 1783 november-1788 maart 5., 830
            Filmnr. 5022, 5023
          - '60'. 1788 maart 7-1793 januari., 831
            Filmnr. 5023
          - '61'. 1793 februari-1798., 832
            Filmnr. 5024
          - '62'. 1799-1806 juli., 833
            Filmnr. 5024, 5025
          - '63'. 1806 augustus-1851., 834
            Filmnr. 5025
        - Alfabetische indexen op voornamen van erflaters, genoemd inde inbrengregisters., 1509 - 1758; 835-859; 25 delen
          - 1509-1529 (nr. 3)., 835
          - Nr. 30., 2 Mei 1656 - 16 Nov 1660; 836
          - Nr. 31., 16 Nov 1660 - 27 Feb 1665; 837
          - Nr. 32., 3 Mrt 1665 - 22 Aug 1669; 838
          - Nr. 33., 27 Aug 1669 - 18 Dec 1674; 839
          - Nr. 34., 8 Jan 1675 - 22 Dec 1679; 840
          - Nr. 35., 6 Jan 1680 - 24 Aug 1683; 841
          - Nr. 36., 1 Sep 1683 - 14 Jun 1686; 842
          - Nr. 37., 18 Jun 1686 - 23 Dec 1689; 843
          - Nr. 38., 11 Jan 1690 - 24 Dec 1694; 844
          - Nr. 39., 11 Jan 1695 - 8 Apr 1700; 845
          - Nr. 40., 20 Apr 1700 - 9 Mei 1704; 846
          - Nr. 41., 12 Jun 1704 - 24 Sep 1707; 847
          - Nr. 42., 4 Okt 1707 - 8 Aug 1711; 848
          - Nr. 43., 25 Aug 1711 - 24 Jun 1715; 849
          - Nr. 44., 7 Feb 1715 - 22 Dec 1718; 850
          - Nr. 45., 10 Jan 1719 - 20 Feb 1722; 851
          - Nr. 46., 24 Feb 1722 - 19 Dec 1726; 852
          - Nr. 47., 14 Jan 1727 - 19 Dec 1731; 853
          - Nr. 48., 8 Jan 1732 - 25 Jan 1736; 854
          - Nr. 49., 7 Feb 1736 - 26 Mrt 1739; 855
          - Nr. 50., 14 Apr 1739 - 21 Aug 1742; 856
          - Nr. 51., 24 Aug 1742 - 15 Dec 1746; 857
          - Nr. 52., 11 Jan 1747 - 13 Aug 1752; 858
          - Nr. 53., 14 Jun 1752 - 28 Feb 1758; 859
        - Alfabetische indexen op familienamen van erflaters, genoemdin de inbrengregisters., 1700 - 1840; 860-871; 12 delen
          - '1'. 1700 - 1710., 860
          - '2'. 1711 - 1720., 861
          - '3'. 1721 - 1730., 862
          - '4'. 1731 - 1740., 863
          - '5'. 1741 - 1750., 864
          - '6'. 1751 - 1760., 865
          - '7'. 1761 - 1770., 866
          - '8'. 1771 - 1780., 867
          - '9'. 1781 - 1790., 868
          - '10'. 1791 - 1800., 869
          - '11'. 1801 - 1810., 870
          - '12'. 1811 - 1740., 871
        - Alfabetische indexen op familienamen van erflaters, genoemdin de inbrengregisters., 1701 - 1840; 872-883; 12 delen
          - '1'. 1701 - 1710., 872
          - '2'. 1711 - 1720., 873
          - '3'. 1721 - 1730., 874
          - '4'. 1731 - 1740., 875
          - '5'. 1741 - 1750., 876
          - '6'. 1751 - 1760., 877
          - '7'. 1761 - 1770., 878
          - '8'. 1771 - 1780., 879
          - '9'. 1781 - 1790., 880
          - '10'. 1791 - 1800., 881
          - '11'. 1801 - 1810., 882
          - '12'. 1811 - 1740., 883
        - Alfabetische index op voornamen van borgen, genoemd in de inbrengregisters., 1640 - 1652; 884; 1 deel
        - Alfabetische index op voornamen van erflaters, erfgenamen en borgen, genoemd in de inbrengregisters., 1655 - 1810; 885; 1 deel
  - REGISTERS BETREFFENDE TEN AANZIEN VAN BOEDELS NADER GESTELDE HANDELINGEN, 2.10
    - ALGEMEEN, 2.10.1
      - 'Register van diversche memorien ende extra-ordinaris saecken'. Registers van besluiten betreffende boedelscheidingen, borgstellingen, verkopingen van onroerend goed, renvooien, uitkoop, alsmede afschriften van akten en brieven. Met alfabetische index op voornamen en zakken., 1509 - 1717; 886-894; 9 delen
        - 1509-1543. Met inhoudsopgaven over de folio's I-XII, XLII-XLIIIV en een aparte afdeling voor de huisverkopingen over periode 1509-1535. Zie ook nr. 919., 886
        - 1545-1608. Met inhoudsopgave., 887
        - 1609-1619 januari., 888
        - 1619 juni-1627 december 1., 889
        - 1627 december 27-1637., 890
        - 1638-1643 november., 891
        - 1643 december-1652 januari 17., 892
        - 1652 januari 19-1677., 893
        - 1679-1715., 894
      - 'Register van de memorien, approbatien, renvoyen, authorisatien ende appointementen'. Registers van besluiten betreffende het boedelbeheer. Met alfabetische index op voornamen. 5delen., 1679 - 1811; 895-899
        - 'I'. 1679-1687 januari., 895
        - 'II'. 1687 februari-1701., 896
        - 'III'. 1702-1722 oktober., 897
        - 'IV'. 1722 november-1740 juni., 898
        - 'V'. 1740 juli-1811., 899
      - Register van door de schout, burgemeesters, schepenen, en de weesmeesters aan de voogden verleende vergunning om onroerende goederen te mogen vervreemden., 1564 - 1572; 900; 1 deel
      - Register van afschriften van rentebrieven, hypotheekakten en transportakten., 1683 - 1695; 901; 1 deel
    - BIJZONDER, 2.10.2
      - BESLAGLEGGING, 2.10.2.1
        - Register van akten van beslag op last van de weesmeesters., 1787 - 1810; 902; 1 deel
      - BORGTOCHTSTELLING, 2.10.2.2
        - Register van de akten van borgtocht, verleden voor de weesmeesters., 1578 - 1811; 903; 1 deel
      - GELDLENING, 2.10.2.3
        - Registers van weesmeesterkennissen. 4 pakken en1681-1810., 904-908; 1 deel
          - 1681-1684., 904
          - 1685-1690., 905
          - 1691-1707., 906
          - 1708-1744., 907
          - 1745-1810., 908; 1 deel
        - Register houdende aantekening van de terugbetaling van gelden, door particulieren van wezen geleend., 1678 - 1710; 909; 1 deel
      - VERKOPING VAN HUIZEN, 2.10.2.4
        - Minuutregisters van de verkopingen van huizen., 1563 - 1696; 910-918; 9 delen
          - 1563-1595 januari., 910
          - 1595 december-1609 december 29., 911
          - 1609 december 23-1619., 912
          - 1620-1628., 913
          - 1637-1644 januari 15., 914